臺灣新北地方法院刑事裁定　　　　　　 110年度聲字第3186號
聲　請　人
即　被　告　孫至嚴



上列聲請人即被告因強盜案件（110 年度訴字第1002號），對於
本院民國110年9月28日受命法官所為之羈押處分不服，聲請撤銷
羈押，本院合議庭裁定如下：
    主  文
聲請駁回。
    理  由
一、聲請意旨略以：被告孫至嚴與告訴人陳俊鴻間純屬債務糾紛
    ，告訴人有簽署自述和解書，本件已無羈押之必要，請求撤
    銷羈押或具保、責付等語。
二、按對於審判長、受命法官、受託法官或檢察官所為關於羈押
    之處分有不服者，受處分人得於為處分之日起或處分送達後
    5 日內，聲請所屬法院撤銷或變更之；得為撤銷或變更之聲
    請而誤為抗告者，視為已有聲請，刑事訴訟法第416條第1項
    第1款、第3項、第418條第2項定有明文。查本件羈押係由本
    院受命法官於移審時，經訊問被告後所為，核係受命法官所
    為之羈押處分，本應以聲請撤銷或變更為不服該處分之救濟
    方法（即「準抗告」），被告雖於原羈押裁定後5 日內即民
    國110年10月4日向本院具狀表明抗告之旨，實係誤聲請撤銷
    處分為抗告，揆諸上開說明，應視為已依法聲請撤銷、變更
    原處分，合先敘明。
三、次按「被告經法官訊問後，認為犯罪嫌疑重大，而有下列情
    形之一，非予羈押，顯難進行追訴、審判或執行者，得羈押
    之︰一、逃亡或有事實足認為有逃亡之虞者。二、有事實足
    認為有湮滅、偽造、變造證據或勾串共犯或證人之虞者。三
    、所犯為死刑、無期徒刑或最輕本刑為五年以上有期徒刑之
    罪，有相當理由認為有逃亡、湮滅、偽造、變造證據或勾串
    共犯或證人之虞者者」、「被告經法官訊問後，認為犯下列
    各款之罪，其嫌疑重大，有事實足認為有反覆實行同一犯罪
    之虞，而有羈押之必要者，得羈押之：…刑法第 339條、第
    339條之3之詐欺罪、第339條之4之加重詐欺罪…」，刑事訴
    訟法第101條第1項、第101條之1第1項第7款定有明文。而此
    所謂之羈押，乃拘禁被告之強制處分，其目的係在於保全證
    據、確保刑事訴訟程序之進行及刑罰權之執行。是被告經法
    官訊問後，究竟有無刑事訴訟法第101條第 1項、第101條之
    1 各款之情形，均屬事實問題，法院應按訴訟之程度，卷證
    資料及其他一切情事斟酌之。又法院對被告執行之羈押，本
    質上係為使訴訟程序得以順利進行或為保全證據或為保全對
    被告刑罰之執行之目的，而對被告所實施之剝奪人身自由之
    強制處分，是關於羈押與否之審查，其目的僅在判斷有無實
    施羈押強制處分之必要，並非認定被告有無犯罪之實體審判
    程序，故關於羈押之要件，無須經嚴格證明，以經釋明得以
    自由證明為已足；被告有無羈押之必要，法院僅須審查被告
    犯罪嫌疑是否重大、有無羈押原因、以及有無賴羈押以保全
    偵審或執行之必要，由法院就具體個案情節予以斟酌決定，
    如就客觀情事觀察，法院許可羈押之裁定，在目的與手段間
    之衡量並無明顯違反比例原則情形，即無違法或不當可言。
四、經查：
  ㈠本件被告孫至嚴因涉犯強盜案件，經檢察官提起公訴，經本
    院受命法官於110年9月28日訊問後，認被告固坦承有趁機拉
    有告訴人陳俊鴻脖子上的金項鍊，然矢口否認有持扣案美工
    刀抵住告訴人脖子之攜帶凶器強盜、搶奪等犯行，然告訴人
    已於警詢、偵查中證述明確，並有扣案美工刀1 把在卷可佐
    ，可認其涉犯刑法第328條、第330條之犯罪嫌疑重大。又被
    告所涉為最輕本刑7 年以上有期徒刑之重罪，為求脫免刑責
    及長期監禁，本即有逃亡之高度可能，再參以被告前有多次
    通緝紀錄，且本案係駕駛以他人名義承租之車輛，故有相當
    理由，認為有逃亡之虞，而有羈押之原因，復以被告所涉持
    美工刀強盜他人財物罪嫌，損及告訴人之財產法益，且嚴重
    危害社會治安，經權衡國家刑事司法權之有效行使、公共利
    益、被告之人身自由及防禦權受限制程度，為確保日後審判
    程序得以順利進行，並防衛他人身體、財產安全及社會治安
    ，應認有羈押之必要，尚無法以具保、責付或限制住居等手
    段替代，復審酌本案並無刑事訴訟法第114 條所列各款情形
    ，而予以羈押，自無不合。
  ㈡綜上，本案受命法官認被告有刑事訴訟法第101 條第1項第3
    款之羈押原因及必要性，裁定羈押被告，經核並無違誤。被
    告執前詞指摘原裁定不當，要係對於原受命法官審酌羈押時
    得裁量、判斷之職權行使，再事爭執，尚不足以推翻原羈押
    裁定之適法性，揆諸前揭說明，本件聲請撤銷上開處分，為
    無理由，應予駁回。  
四、依刑事訴訟法第416條第4項、第412條，裁定如主文。
中    華    民    國   110    年    10    月     8    日
                  刑事第十二庭  審判長法  官  陳正偉
 
                                      法  官  陳志峯
 
                                      法  官  鄭淳予
上列正本證明與原本無異。
本裁定不得抗告。
                                      書記官  方信琇
中    華    民    國   110    年    10    月    14    日